最  高  行  政  法  院  裁  定
110年度聲再字第431號
聲  請  人  何啓𣜯                                      

上列聲請人因與相對人新竹縣新湖地政事務所間分割登記事件，
對於中華民國109年10月29日本院109年度裁字第1879號裁定，聲
請再審，本院裁定如下：
　　主  文
再審之聲請駁回。
再審訴訟費用由聲請人負擔。
　　理  由
一、按對於確定裁定聲請再審，應依行政訴訟法第283條準用第2
    77條第1項第4款之規定表明再審理由，此為必須具備之程式
    。所謂表明再審理由，必須指明確定裁定有如何合於再審事
    由之具體情事，始為相當。倘僅泛言有何條款之再審事由，
    而無具體情事者，尚難謂已合法表明再審理由。如未表明再
    審理由，法院無庸命其補正。
二、聲請人及何啓霖因與相對人間分割登記事件，選定聲請人為
    當事人提起行政訴訟。經臺北高等行政法院101年度訴字第1
    840號判決駁回其訴，並經本院104年度判字第310號判決駁
    回其上訴而確定後，聲請人先後提起再審之訴及多次聲請再
    審，分別經本院104年度裁字第1642號、105年度裁字第167
    號、105年度裁字第521號、106年度裁字第1658號、107年度
    裁字第1911號及109年度裁字第1879號（下稱原確定裁定）
    等裁定駁回。聲請人猶不服，復主張原確定裁定有行政訴訟
    法第273條第1項第1款再審事由，聲請本件再審。
三、聲請意旨略謂：聲請人業已主張「前揭民法第868條規定、
    司法院釋字第671號及第185號解釋意旨，自有拘束全國各機
    關及人民之效力，各機關處理有關事項，應依解釋意旨為之
    ，違背解釋判例，當然失其效力。」然原確定裁定均未審酌
    聲請人上開主張，亦未說明何以不適用之理由，逕以再審之
    聲請不合法予以駁回，原確定裁定適用法規顯與民法第868
    條規定、司法院釋字第671號及第185號解釋意旨牴觸，本件
    自合於行政訴訟法第273條第1項第1款規定之再審事由等語
    。經核其聲請意旨對於原確定裁定以其未具體表明再審事由
    ，認其再審聲請不合法予以駁回之內容，究有如何合於行政
    訴訟法第273條第1項第1款，則未據表明，依上開規定及說
    明，其再審聲請自非合法，應予駁回。又當事人就同一事件
    對於法院所為歷次裁判聲請再審，必須對最近一次之裁判具
    有再審理由者，使得進而審究前此歷次裁判有無再審理由；
    本件聲請人對本院原確定裁定所為再審聲請既不合法，自無
    庸審究前此歷次裁判有無再審理由，附此敘明。
四、據上論結，本件聲請為不合法。依行政訴訟法第283條、第2
    78條第1項、第104條、民事訴訟法第95條、第78條，裁定如
    主文。
中　　華　　民　　國　　111 　年　　2 　　月　　24　　日
                    最高行政法院第三庭
                        審判長法官  帥　嘉　寶　
                              法官　鄭　小　康
                              法官　林　玫　君
                              法官　李　玉　卿
                              法官　洪　慕　芳

以  上  正  本  證  明  與  原  本  無  異
中　　華　　民　　國　　111 　年　　2 　　月　　24　　日
　　　　　　　　　　　　　　　書記官　張　玉　純